# 关于结构化基金并表问题，求助陈版

提问人：onlywsy 时间：2017-10-23 12:22:12
A公司拟作为劣后级LP设立并购基金，并购基金的结构是，GP由A公司指定，A公司和B公司作劣后，A公司的出资大于B公司，优先级按A公司、B公司出资之和，按1:3进行配资。优先级LP收取固定收益，由公司A和B共同担保。基金的日常管理运营，由A公司负责。
请问A公司可以并表吗？有上市公司的案例吗？

回答人：chenyiwei
基金的并表问题在本版面讨论过很多，请搜索。就你说的情况，因为信息有限，请关注下列问题： 1 、A和B的关系？A与B是否在该基金合伙协议之外另外单独签约，保证B的本金安全和取得约定收益？ 2 、该基金的设立目的？是否为A的并购目的服务，投资于A所处行业或拟进入的战略性行业等？ 3 、该基金的投资决策机制如何？是否实质上由A选择和决定投资项目，确定投资入股条件等？
4 、该基金的投资项目日后如何退出？A是否承诺收购基金所投资的公司，或者有排他性的优先购买权？

提问人：onlywsy 时间：2017-10-24 09:37:56
感谢陈版 1 、A和B除合伙协议没有单独签约，没有保证B的本金和收益，A和B都是劣后级LP，只是A的出资略高于B。 2 、基金的设立目的是为A并购项目，投资A所处行业，但是B公司在投决会中有一个席位。 3 、投决会 3 个席位，GP、A、B各一票，但GP由A实际控制，实际投资决策由A控制。 4 、各方商议未来退出由A收购，但没有签排他协议。 想知道，有没有类似的上市公司的案例，像A这样的公司，可以并表？

回答人：chenyiwei
如果实质性的投资决策由A控制，且A在劣后级中所占的份额高于B，且明确基金的设立目的是为A的并购服务，A控制投资退出渠道，则A可以控制该基金，应纳入A的合并报表范围。